【裁判字號】    90,小上,121
【裁判日期】    901112
【裁判案由】    給付管理費
【裁判全文】
臺灣高雄地方法院民事裁定  九十年度小上字第一二一號
    上  訴  人  丙○○
    法定代理人  乙○○
    送達代收人  甲○○
右當事人間請求給付管理費事件，上訴人對於中華民國九十年九月十四日本院高雄簡
易庭九十年度雄小字第一七六五號第一審判決提起上訴，本院裁定如左：
    主  文
上訴駁回。
第二審訴訟費用由上訴人負擔。
    理        由
一、按對於小額程序之第一審裁判上訴，非以其違背法令為理由，不得為之；且其上
    訴狀應記載上訴理由，表明下列各款事項：一、原判決所違背之法令及其具體內
    容。二、依訴訟資料可認為原判決有違背法令之具體事實，民事訴訟法第四百三
    十六條之二十四第二項、第四百三十六條之二十五條分別定有明文。又依同法第
    四百三十六條之三十二第二項準用第四百六十八條及第四百六十九條第一款至第
    五款之規定，判決不適用法規或適用不當者，為違背法令，其中判決有同法第四
    百六十九條第一款至第五款所列各款情形之一者，為當然違背法令。是當事人於
    小額訴訟程序提起上訴，如依民事訴訟法第四百六十八條規定，以第一審判決有
    不適用法規或適用法規不當為理由時，其上訴狀或理由書應有具體之指摘，並揭
    示該法規之條項或其內容；若係成文法以外之法則，應揭示該法則之旨趣；倘為
    司法院解釋、或最高法院之判例，則應揭示該判解之字號或其內容；如以民事訴
    訟法第四百六十九條第一款至第五款所列各款情形為理由時，其上訴狀或理由書
    ，應揭示合於該條款之事實。上訴狀或理由書如未依此項方法表明者，即難認為
    已對第一審判決之違背法令有具體之指摘，其上訴自難認為合法。
二、本件上訴意旨略以：依被上訴人所召開之全體住戶會議決議，關於管理費之催繳
    ，於住戶逾四個月未繳時，管委會方開始寄存證信函及採取相關法律措施。目前
    委託中南海保全股份有限公司辦理相關事宜。但被上訴人所寄存證信函，上訴人
    未收到，被上訴人即提起訴訟請求上訴人給付系爭管理費，自有未合，原審為不
    利上訴人之判斷，殊屬不當，爰依法提起上訴，請求(一)原判決廢棄。(二)被上訴人
    在第一審之訴駁回。(三)第一、二審訴訟費用由被上訴人負擔等語。
三、經查，本件上訴理由並未具體指摘原審判決有何不適用法規或適用法規不當或有
    何民事訴訟法第四百六十九條第一款至第五款所列各款之情形，其上訴理由即不
    合前開民事訴訟法第四百三十六條之二十五所定之程式，況且上訴人於原審已自
    認積欠被上訴人系爭管理費八千九百九十元，雖其同時辯稱有分期清償之權利，
    並請求分期清償，惟債務人並無為一部清償之權利，此為民法第三百十八條第一
    項所明定，而上訴人於原審並未抗辯被上訴人於提起給付管理費訴訟前，有先催
    告上訴人之義務，原審法院自無庸審酌上開抗辯，從而原審法院判決上訴人應給
    付上訴人系爭管理費及法定遲延利息，堪稱允當，並無違背法令之處。上訴人提
    起本件上訴既不合程式，自依民事訴訟法第四百三十六條之三十二第二項準用第
    四百四十一條第一項、第四百四十二條第二項、第三項之規定，應予上訴駁回。
據上論結，本件上訴為不合法，依民事訴訟法第四百三十六條之三十二第二項、第四
百四十二條第一、二項、第七十八條，裁定如主文。
中      華      民      國    九十      年    十一    月    十二      日
                              臺灣高雄地方法院民事第六庭
~B審判長法官  吳文婷
~B法      官  陳信旗
~B法      官  林玉心
右為正本係照原本作成。
本判決不得上訴。
中      華      民      國    九十      年     十一   月      十二    日
~B法院書記官  王少玲


司法院資訊處製作；財團法人民間司法改革基金會備份。
